臺灣高等法院高雄分院刑事判決　　　　　九十三年度上訴字第九三一號
　　上訴人　台灣屏東地方法院檢察署檢察官
　　被　告　甲○○
右上訴人因被告違反毒品危害防制條例案件，不服臺灣屏東地方法院九十三年度訴字
第四三三號中華民國九十三年七月三十日第一審判決（起訴案號：臺灣屏東地方法院
檢察署九十三年度偵字第七九二、八０七號），提起上訴（併辦案號：同署九十三年
度毒偵字第一五六三號），本院判決如左：
      主      文
原判決撤銷。
甲○○連續施用第一級毒品，累犯，處有期徒刑壹年。夾鏈袋貳個、針筒支均沒收
。
      事      實
一、甲○○於民國（下同）八十六年間，因犯麻醉藥品管理條例之罪，經本院判處有
    期徒刑一年二月，於八十八年八月廿二日執行完畢，又於八十七年間，因施用第
    一級毒品，經本院裁定送觀察、勒戒後，認無繼續施用毒品傾向，由本院於八十
    八年三月廿四日，以八十七年度上訴字第一五五三號判決免刑確定，仍不思悔改
    ，於八十八年三月十二日受觀察、勒戒執行完畢釋放後五年內，基於施用第一級
    毒品海洛因之概括犯意，自九十二年十二月中旬某日起至九十三年六月十九日廿
    一時卅分許止，連續在其屏東縣潮州鎮○○路六七號住處，及潮州鎮運動公園旁
    等處，以將毒品海洛因置入注射針筒內，再以礦泉水稀釋後，注射入手臂之方式
    ，施用第一級毒品多次。嗣為警於(一)九十三年四月十九日十三時四十分許，在潮
    州鎮○○路一七０號「萬善堂」前查獲，(二)九十三年四月廿一日十三時許，在潮
    州鎮○○路與三星路口查獲，並扣得其所有供施用海洛因之注射針筒三支、夾鏈
    袋二個，(三)九十三年四月廿八日十四時十分許，在屏東市○○路四之十號前查獲
    ，(四)九十三年六月廿一日十四時三十分許，在屏東縣台一線省道潮州段「德納信
    」廢棄電子工廠警衛室內查獲，並扣得其所有供施用海洛因所用之注射針筒一支
    ，(五)九十三年六月八日十五時卅二分許，在屏東縣麟洛鄉○○路段查獲，(六)九十
    三年六月二十日十七時卅分，在麟洛鄉田中公墓土地公廟前查獲。
二、案由屏東縣警察局屏東分局、內埔分局、潮州分局報請臺灣屏東地方法院檢察署
    檢察官偵查起訴及移送併案審理。
      理   由
一、前開被告甲○○連續多次施用第一級毒品海洛因，為警查獲，先後扣得其所有供
    施用海洛因之注射針筒三支及夾鏈袋二個等事實，迭據被告於警訊及偵審中供承
    不諱，並有該注射針筒三支及夾鏈袋二個扣案可佐。被告為警查獲後，經採其尿
    液送驗結果，均呈施用海洛因後之嗎啡陽性反應，有屏東縣衛生局九十三年四月
    廿九日屏縣衛檢六字第九三０一五三號、第九三０一五四號、九十三年五月十四
    日屏縣衛檢六字第九三０一七五號、九十三年六月十五日屏縣衛檢六字第九三０
    二三八號、九十三年七月廿二日屏縣衛檢六字第九三０二九０號、九十三年六月
    廿九日屏縣衛檢六字第九三０二五九號等煙毒及麻醉藥品類委託檢驗結果通知書
    各一紙，及長榮大學九十三年六月十五日確認報告二紙附卷可稽。是認被告之前
    開自白與事實相符，事證明確。被告於八十七年間因施用毒品案件，經本院裁定
    送觀察勒戒後，認無繼續施用毒品傾向，於八十八年三月十二日執行完畢釋放，
    經本院於八十八年三月二十四日以八十七年度上訴字第一五五三號判決免刑確定
    等情，有本院八十七年度上訴字第一五五三號刑事判決及臺灣高等法院被告全國
    前案紀錄表各一份在卷足憑。茲被告於觀察、勒戒後五年內再犯施用毒品罪，是
    其犯行洵堪認定。
二、查海洛因係毒品危害防制條例第二條第二項第一款所稱之第一級毒品，被告非法
    施用第一級毒品海洛因，核其所為，係犯毒品危害防制條例第十條第一項之施用
    第一級毒品罪。被告施用毒品前之持有毒品行為，為高度之施用毒品行為所吸收
    ，不另論罪。被告先後多次犯行，時間緊接，犯同一之罪名，顯係基於概括犯意
    反覆為之，應依連續犯規定，以一罪論，並加重其刑，被告於八十六年間，因犯
    麻醉藥品管理條例之罪，經本院判處有期徒刑一年二月，於八十八年八月廿二日
    執行完畢，有上述前案紀錄表在卷可按，茲於五年內再犯有期徒刑之施用第一級
    毒品罪，為累犯，應依刑法第四十七條規定加重其刑，並遽加重之。公訴人雖未
    就被告九十三年四月廿一日以後之犯行起訴，因此部分與起訴部分，有連續犯之
    裁判上一罪關係，為起訴效力所及，自應併予審理。
三、原審論處被告罪刑，固無不合，惟被告於九十三年六月八日以後至同年月十九日
    之施用毒品行為，亦為起訴效力所及，原判決未一併審理，尚有未洽。檢察官上
    訴意旨指摘原判決不當，為有理由，自應將原判決撤銷改判。爰審酌被告先前有
    施行麻醉藥品前科，猶多次施用第一級毒品，未見悔改之意，姑念犯罪後坦承犯
    行，態度尚好等一切情狀，量處如主文所示之刑。扣案之夾鏈袋二個、針筒三支
    為被告所有供施用毒品之物，依法宣告沒收銷燬之。
據上論斷，應依刑事訴訟法第三百六十九條第一項前段、第三百六十四條、第二百九
十九條第一項前段，毒品危害防制條例第十條第一項、刑法第十一條前段、第五十六
條、第四十七條、第三十八條第一項第二款，判決如主文。
本案經檢察官沈紹嘉到庭執行職務。
中    華    民    國        九十三      年      九      月     三十     日
                              臺灣高等法院高雄分院刑事第八庭
                                  審判長法官  洪慶鐘
                                        法官  曾玉英
                                        法官  趙文淵
右正本證明與原本無異。
如不服本判決應於收受本判決後十日內向本院提出上訴書狀，其未述上訴理由者，
並得於提起上訴後十日內向本院補提理由書狀（均須按他造當事人之人數附繕本)「
切勿逕送上級法院」。
                                      書記官  彭筱瑗
中    華    民    國        九十三      年      十      月      一      日
附錄：本判決論罪科刑法條：
毒品危害防制條例第十條第一項
施用第一級毒品者，處六月以上五年以下有期徒刑。
                                                                      Ｈ
